【裁判字號】    97,交簡上,117
【裁判日期】    970902
【裁判案由】    過失傷害
【裁判全文】
臺灣高雄地方法院刑事判決           97年度交簡上字第117號
上  訴  人  臺灣高雄地方法院檢察署檢察官
被      告  乙○○
上列上訴人因被告過失傷害案件，不服本院交通法庭中華民國97
年4 月11日97年度交簡字第4451號所為第一審簡易判決（原聲請
簡易判決處刑書案號：臺灣高雄地方法院檢察署97年度偵字第30
815 號），提起上訴，本院管轄之第二審合議庭依簡式審判程序
判決如下：
    主  文
上訴駁回。
乙○○緩刑貳年。
    事實及理由
一、本件被告乙○○所犯為死刑、無期徒刑、最輕本刑為3 年以
    上有期徒刑以外之罪，其於本院審理程序進行中，就被訴事
    實為有罪之陳述，經審判長告知簡式審判程序之旨，並聽取
    當事人之意見後，本院合議庭認無不得或不宜改依簡式審判
    程序進行之情形，爰依刑事訴訟法第273 條之1 第1 項規定
    ，裁定進行簡式審判程序，又本件卷內之物證、書證等證據
    ，依同法第273 條之2 規定，不受第159 條第1 項關於傳聞
    法則規定之限制，依法均有證據能力，合先敘明。
二、本案經本院審理結果，認第一審以被告所為係犯刑法第284
    條第1 項前段之過失傷害罪，並以被告於肇事後在現場等候
    ，而向據報前往現場處理之員警坦承肇事而自願接受裁判等
    情，有高雄市政府警察局交通大隊交通事故談話紀錄表1 紙
    在卷可稽（見警卷第14頁反面），認被告已符合刑法自首之
    要件，爰依刑法第284 條第1 項前段、第62條前段、第41條
    第1 項前段，刑法施行法第1 條之1 之規定，量處拘役50日
    ，並諭知如易科罰金，以新臺幣1 千元折算1 日，其認事、
    用法均無違誤，量刑亦屬妥適，應予維持，除有被告於本院
    審理時之自白外（見本院二審卷第51頁），其餘均引用附件
    原審判決（含檢察官聲請簡易判決處刑書）記載事實、證據
    及理由。
三、檢察官據告訴人甲○○請求上訴意旨雖以：本件車禍案件，
    肇事責任均在被告，告訴人受有頭部外傷合併顱骨骨折及腦
    震盪、頭皮撕裂傷等傷害，被告又未與告訴人達成和解，原
    審僅判處被告拘役50日，量刑實屬過輕，請求加重量刑等語
    。惟查，法官於有罪判決中，究應如何量處罪刑，為實體法
    賦予審理法官裁量之刑罰權事項，法官行使此項裁量權，自
    得依據個案情節，參諸刑法第57條所定各款犯罪情狀之規定
    ，於該法定刑度範圍內，基於合義務性之裁量，量處被告罪
    刑。亦即法院行使此項裁量權，應受一般法律原理原則之拘
    束，須符合法律授權之目的、法律秩序之理念、國民法律感
    情及一般合法有效之慣例等規範，並應遵守比例原則及平等
    原則之意旨，否則即可能構成裁量濫用之違法（最高法院86
    年度台上字第7655號判決意旨參照）。如非有裁量逾越或裁
    量濫用之明顯違法情事，自不得擅加指摘其違法或不當，即
    使上級審對下級審裁量權之審查，亦應同此標準，此不僅在
    保障法官不受任何制度外之不當干涉，更保障法官不受制度
    內之異質干涉，此方符憲法第80條所宣示獨立審判之真義。
    而本件原審以本案事證明確，並審酌被告因一時不慎致告訴
    人於傷，迄今亦尚未與告訴人達成和解，賠償告訴人所受損
    失，實屬不該，惟斟酌被告坦承過失犯行，態度尚屬良好，
    以及告訴人所受之傷害等一切情狀，量處如主文所示之刑，
    並審酌本案犯罪情節、被告之資力、智識及教育程度（見警
    詢調查筆錄受詢問人欄），諭知以新臺幣1 千元折算1 日之
    易科罰金折算標準。是原審已斟酌刑法第57條所規定之一切
    量刑事由，且所量處之刑度尚屬適當，檢察官據告訴人請求
    上訴意旨指摘原判決量刑不當，尚難憑取，應予駁回。
四、末被告前未曾受有期徒刑以上刑之宣告，有臺灣高等法院被
    告前案紀錄表在卷可稽（見本院二審卷第12頁），茲念其因
    一時疏忽而使告訴人受傷，致罹刑章，再參以本件被告於事
    後已與告訴人達成和解約明賠償金額為新台幣（下同）24萬
    元，並於97年8 月14日全數給付完畢，有調解程序筆錄1 份
    及被告提出之合作金庫銀行存款憑條影本2 紙（本院二審卷
    第35、55頁）附卷可資參照，又告訴人經本院合法傳喚，雖
    未到庭表示意見，惟依被告提出之告訴人繕寫之書面影本所
    載略以：就本件過失傷害案件，業經雙方和解，告訴人不再
    訴究，被告已給付告訴人24萬元，請求給予被告緩刑等語，
    並據本院調解委員單文程將與上揭相同之調解成立意旨載明
    於本院刑事案件移付調解紀錄單上，堪認告訴人確已有諒解
    並不予追究之意，此有被告所提告訴人所寫書面影本及本院
    刑事案件移付調解紀錄單各1 紙附卷可稽（見本院二審卷第
    56、32頁），本院審酌被告經此偵查、審判程序，理當知所
    警惕更加注意交通安全，並應能藉此教訓養成正確道路使用
    習慣，認上開所宣告之刑以暫不執行為適當，爰併予諭知緩
    刑2 年，以啟自新。另參酌本件係屬過失犯罪性質及其犯罪
    情節，以不另附加緩刑之條件為宜，附此敘明。
據上論結，應依刑事訴訟法第455 條之1 第1 項、第3 項、第36
8 條、第364 條、第373 條、第273 條之1 ，刑法第74條第1 項
第1 款，判決如主文。
本案經檢察官丙○○到庭執行職務。
中    華    民    國    97    年    9    月     2     日
                    交通法庭  審判長法  官  洪能超
                                    法  官  王俊彥
                                    法  官  林建鼎
以上正本證明與原本無異。
不得上訴。
中    華    民    國    97    年    9     月    2     日
                                    書記官  林秀敏
附錄本判決論罪法條：
刑法第284條
因過失傷害人者，處 6 月以下有期徒刑、拘役或 5 百元以下罰
金，致重傷者，處1 年以下有期徒刑、拘役或5 百元以下罰金。
從事業務之人，因業務上之過失傷害人者，處 1 年以下有期徒刑
、拘役或1 千元以下罰金，致重傷者，處 3 年以下有期徒刑、
拘役或2 千元以下罰金。
附件：臺灣高雄地方法院刑事簡易判決96年度交簡字第4451號判
      決及臺灣高雄地方法院檢察署檢察官96年度偵字第30815
      號聲請簡易判決處刑書各乙件。


司法院資訊處製作；財團法人民間司法改革基金會備份。
